Minutes et répertoires du notaire Louis Lucien NOLLEVAL, 12 juin 1827 - 25 septembre 1833 (étude IX)
Archives nationales
Minutes et répertoires du notaire Louis Lucien NOLLEVAL (étude IX)
12 juin 1827 - 25 septembre 1833
MC/ET/IX/1138 - MC/ET/IX/1194, MC/RE/IX/19 - MC/RE/IX/20
Etude IX; Nolleval, Louis-Lucien
Archives nationales de France
Minutes et répertoires: la loi 2008-696 du 15 juillet 2008 relative aux archives a fixé à 75 ans à compter de la date de l'acte, ou à 25 ans à compter de la date du décès de l'intéressé si ce délai est plus bref, le délai de communication des minutes et répertoires des notaires; ce délai est porté à 100 ans à compter de la date de l'acte si le document se rapporte à un mineur (code du Patrimoine, articles L213-2, 4e d et 5e).
Autres documents de l'étude (dossiers de clients, comptabilité...): s'agissant d'archives privées, ces documents sont communicables selon les modalités fixées par le déposant ou le donateur.
Certains documents ne sont pas accessibles en raison de leur mauvais état de conservation.
Versement
Accès aux instruments de recherche de tous les notaires de l’étude IX
Archives de l'étude IX
- Minutes de Louis Lucien NOLLEVAL, 13 juin 1827 - 24 septembre 1833; MC/ET/IX/1138 - MC/ET/IX/1194
  - Minutes. 1827, 13 juin - 1827, 30 juin, 13 juin 1827 - 30 juin 1827; MC/ET/IX/1138
    Informations complémentaires:
    Informations concernant le classement:
    Le niveau inférieur de description, quand il existe, correspond aux minutes d'actes. Toutes les minutes ne sont pas forcément décrites une à une. Les descriptions de ces minutes sont plus ou moins détaillées.
  - Minutes. 1827, juillet, juillet 1827; MC/ET/IX/1139
  - Minutes. 1827, août, août 1827; MC/ET/IX/1140
  - Minutes. 1827, septembre, septembre 1827; MC/ET/IX/1141
  - Minutes. 1827, octobre, octobre 1827; MC/ET/IX/1142
    - Dépôt judiciaire du testament de Mr. Thory., 23 octobre 1827; MC/ET/IX/1142
      Cecy est mon testament..
      Je fais et institue pour ma legataire universelle Marie Louise Olimiade Chabouillé, mon epouse: en conséquence, je lui donne et legue en toute propriété et jouissance tous les biens meubles et immeubles qui se trouveront m'appartenir au jour de mon décès, tel et ainsi que la loi me permet d'en disposer. à Paris le 27 messidor an onze.
      à Paris le 27 messidor an onze.
      Thory
      Mention dans le répertoire du notaire coté:
      MC/RE/IX/19
      Origine de l'information:
      Actes signalés par Thierry Boudignon, 2003-2012 (base de données migrée: voir contexte dans le Plan d’orientation général - Notaires de Paris, guides thématiques du Minutier).
      Date de révision: 2010
      Date de création de la notice: 2004
      dépôt de pièces; testament; Chabouillé, Marie Louise Olympiade; Thory, Claude Antoine
    - Notoriété après décès de Claude Antoine Thory, rue Saint Honoré, n° 392., 29 octobre 1827; MC/ET/IX/1142
      (...) après le deces dud. Thory il n'a pas été fait d'inventaire (...).
      Du Vingt deux octobre mil huit cent vingt sept, à une heure du soir, acte de décès de M. Claude Antoine Thory, âgé de soixante huit ans, adjoint au maire du premier arrondissement de Paris, marié à Dame Marie Louise Olympiade Chabouillé, né à Paris, décédé rue St Honoré, n° 392, ce jourd'hui à neuf heures du matin.
      notoriété; Saint-Honoré (rue); Chabouillé, Marie Louise Olympiade; Thory, Claude Antoine; élu local
  - Minutes. 1827, novembre, novembre 1827; MC/ET/IX/1143
  - Minutes. 1827, décembre, décembre 1827; MC/ET/IX/1144
  - Minutes. 1828, janvier, janvier 1828; MC/ET/IX/1145
  - Minutes. 1828, février, février 1828; MC/ET/IX/1146
  - Minutes. 1828, mars, mars 1828; MC/ET/IX/1147
  - Minutes. 1828, avril, avril 1828; MC/ET/IX/1148
  - Minutes. 1828, mai, mai 1828; MC/ET/IX/1149
  - Minutes. 1828, juin, juin 1828; MC/ET/IX/1150
  - Minutes. 1828, juillet - 1828, août, juillet 1828 - août 1828; MC/ET/IX/1151
  - Minutes. 1828, septembre, septembre 1828; MC/ET/IX/1152
  - Minutes. 1828, octobre - 1828, novembre, octobre 1828 - novembre 1828; MC/ET/IX/1153
  - Minutes. 1828, décembre, décembre 1828; MC/ET/IX/1154
  - Minutes. 1829, janvier, janvier 1829; MC/ET/IX/1155
  - Minutes. 1829, février, février 1829; MC/ET/IX/1156
  - Minutes. 1829, mars, mars 1829; MC/ET/IX/1157
  - Minutes. 1829, avril, avril 1829; MC/ET/IX/1158
  - Minutes. 1829, mai, mai 1829; MC/ET/IX/1159
  - Minutes. 1829, juin, juin 1829; MC/ET/IX/1160
  - Minutes. 1829, juillet, juillet 1829; MC/ET/IX/1161
  - Minutes. 1829, août, août 1829; MC/ET/IX/1162
  - Minutes. 1829, septembre, septembre 1829; MC/ET/IX/1163
  - Minutes. 1829, octobre, octobre 1829; MC/ET/IX/1164
  - Minutes. 1829, novembre - 1829, décembre, novembre 1829 - décembre 1829; MC/ET/IX/1165
  - Minutes. 1830, janvier - 1830, février, janvier 1830 - février 1830; MC/ET/IX/1166
  - Minutes. 1830, mars, mars 1830; MC/ET/IX/1167
  - Minutes. 1830, avril, avril 1830; MC/ET/IX/1168
    - Inventaire après décès: Chabouille, Marie-Louise-Olympiade. Thory, Claude-Antoine (veuve). Saint-Honoré (rue), n° 392., 26 avril 1830; MC/ET/IX/1168
      ' Environ cinq cents volumes de littérature, franc-maçonnerie, botanique, agriculture dont biographie histoire universelle ', tableaux.. 23 octobre 1827, dépôt du testament du 23 messidor an XI [12 juillet 1803] de Claude Antoine THORY - 29 octobre 1827, notoriété après décès de Claude Antoine Thory (avec acte de décès) constatant qu'il n'y a pas eu d'inventaire après décès et qu'il n'a pas de descendant, ET/IX/1142. 12 janvier 1828, procuration et donation par Marie Louise Olympiade CHABOUILLE veuve de Claude Antoine THORY, ET/IX/1145. 7 février 1828, donation par Marie Louise Olympiade CHABOUILLE veuve de Claude Antoine THORY - 21 mars 1828, procès-verbal d'enchères - 11 mars 1829, quittance - 11 mars 1830, testament de Marie Louise Olympiade CHABOUILLE veuve de Claude Antoine THORY - 20 mars 1830, notoriété après décès de Marie Louise Olympiade CHABOUILLE veuve de Claude Antoine THORY- 22 mai 1830, deux transports de droits successifs mobiliers par Edme Louis THORY DELAFOSSE, rue Saint-Honoré, n° 341, à Alexandre Hélène Sophie MINGUET épouse de Louis Jean-Baptiste DUCHESNE BEAUMONT - 5 juillet 1830, procuration en brevet de Guillaume Hippolyte THORY - 14 juillet 1830, procuration en brevet par les légataires de Marie Louise Olympiade CHABOUILLE veuve de Claude Antoine THORY à M. DUCHESNE BEAUMONT - 26 août 1830, délivrance de legs au profit de Marie Françoise Pauline CHABOUILLE, rue des Vieux-Augustins, n° 63, par les légataires de Marie Louise Olympiade CHABOUILLE veuve de Claude Antoine THORY, suivie d'une convention entre les légataires, RE/IX/19. 20 janvier 1831, quittance par les héritiers de Marie Louise Olympiade CHABOUILLE veuve de Claude Antoine THORY à Amand René ROBILLARD à Enghien (Val-d'Oise) - 10 avril 1831, règlement de compte entre les héritiers de Marie Louise Olympiade CHABOUILLE veuve de Claude Antoine THORY et les héritiers de Adolphe François LEVACHER DUPLESSIS - 18 avril 1831, procuration en brevet par les héritiers de Marie Louise Olympiade CHABOUILLE veuve de Claude Antoine THORY - 14 mai 1831, enchères de la maison, rue Saint-Honoré, n° 392, RE/IX/20. Etat de compte, liquidation et partage de la succession de Marie Louise Olympiade CHABOUILLE veuve de Claude Antoine THORY le 15 avril 1841, ET/IX/1257
      Base Miriad 2 des inventaires après décès, 1801-1850, par Thierry Boudignon, avec le concours de Marie-France Nivet et du personnel du Minutier central, 1995-2012 (base de données migrée: voir contexte dans le Plan d’orientation général - Notaires de Paris, guides thématiques du Minutier).
      Date de révision: 2011
      20 septembre 1806, deux quittances, RE/XXX/14. 20 août 1807, délivrance de legs sur la succession de Jean JUCLIN et quittance à la dite Chabouillé épouse du dit Thory, RE/XLI/13. 17 février 1808, mainlevée par Claude Antoine THORY, rue Saint-Honoré, n° 392, RE/XXIX/8. 7 mai 1808, bail Claude Antoine THORY, RE/III/17. 16 mars 1813, inventaire après décès de Etienne Igance BILLET, dans une maison rue Saint Honoré, n° 392 appartenant à Mr THORY, ET/CII/695. 3 mai 1827, bail par Claude Antoine THORY, RE/IX/19
      inventaire après décès; Saint-Honoré (rue); Thory, Claude-Antoine; Chabouille, Marie-Louise-Olympiade
  - Minutes. 1830, mai, mai 1830; MC/ET/IX/1169
  - Minutes. 1830, juin, juin 1830; MC/ET/IX/1170
  - Minutes. 1830, juillet - 1830, août, juillet 1830 - août 1830; MC/ET/IX/1171
  - Minutes. 1830, septembre - 1830, octobre, septembre 1830 - octobre 1830; MC/ET/IX/1172
  - Minutes. 1830, novembre - 1830, décembre, novembre 1830 - décembre 1830; MC/ET/IX/1173
  - Minutes. 1831, janvier - 1831, février, janvier 1831 - février 1831; MC/ET/IX/1174
  - Minutes. 1831, mars - 1831, avril, mars 1831 - avril 1831; MC/ET/IX/1175
  - Minutes. 1831, mai - 1831, juin, mai 1831 - juin 1831; MC/ET/IX/1176
  - Minutes. 1831, juillet, juillet 1831; MC/ET/IX/1177
  - Minutes. 1831, août, août 1831; MC/ET/IX/1178
  - Minutes. 1831, septembre - 1831, octobre, septembre 1831 - octobre 1831; MC/ET/IX/1179
  - Minutes. 1831, novembre - 1831, décembre, novembre 1831 - décembre 1831; MC/ET/IX/1180
  - Minutes. 1832, janvier - 1832, février, janvier 1832 - février 1832; MC/ET/IX/1181
  - Minutes. 1832, mars, mars 1832; MC/ET/IX/1182
  - Minutes. 1832, avril, avril 1832; MC/ET/IX/1183
    - Liquidation et partage des biens de Stéphanie Marie Mesnard, fille de Jean Baptiste Mesnard, notaire (comprend la description de la liquidation et partage des biens de Jean Baptiste Mesnard, son père)., 19 mars 1832; MC/ET/IX/1183
      Philippe Bertholet, Études et notaires parisiens en 1803, Paris Association des notaires du Châtelet, 2004 [594 actes] (voir contexte dans le Plan d’orientation général - Notaires de Paris, guides thématiques du Minutier).
      Date de création de la notice: 2006
      liquidation; partage; Mesnard, Jean Baptiste; Mesnard, Stéphanie Marie; notaire
    - Inventaire après décès de Catherine Madeleine Charpentier-Champigny, épouse de feu Abraham Justin Silly, notaire., 23 avril 1832; MC/ET/IX/1183
      inventaire après décès; Silly, Abraham Justin; Charpentier-Champigny, Catherine Madeleine; notaire
  - Minutes. 1832, mai - 1832, juin, mai 1832 - juin 1832; MC/ET/IX/1184
  - Minutes. 1832, juillet, juillet 1832; MC/ET/IX/1185
  - Minutes. 1832, août, août 1832; MC/ET/IX/1186
  - Minutes. 1832, septembre - 1832, novembre, septembre 1832 - novembre 1832; MC/ET/IX/1187
    - Inventaire après décès de Nicolas Bayeux, 9 octobre 1832; MC/ET/IX/1187
      Actes signalés par les lecteurs et correspondants du Minutier central des notaires de Paris, 2000-2011 (base de données migrée: voir contexte dans le Plan d’orientation général - Notaires de Paris, guides thématiques du Minutier).
      Date de création de la notice: 2005
      inventaire après décès; Bayeux, Nicolas
  - Minutes. 1832, décembre, décembre 1832; MC/ET/IX/1188
  - Minutes. 1833, janvier - 1833, février, janvier 1833 - février 1833; MC/ET/IX/1189
  - Minutes. 1833, mars, mars 1833; MC/ET/IX/1190
  - Minutes. 1833, avril, avril 1833; MC/ET/IX/1191
  - Minutes. 1833, mai - 1833, juin, mai 1833 - juin 1833; MC/ET/IX/1192
  - Minutes. 1833, juillet - 1833, août, juillet 1833 - août 1833; MC/ET/IX/1193
  - Minutes. 1833, 3 septembre - 1833, 24 septembre, 3 septembre 1833 - 24 septembre 1833; MC/ET/IX/1194
- Répertoire(s) de Louis Lucien NOLLEVAL, 16 juin 1824 - 6 mars 1837; MC/RE/IX/19 - MC/RE/IX/20
  - Répertoire. 1824, 16 juin - 1831, 5 janvier, 16 juin 1824 - 5 janvier 1831; MC/RE/IX/19
    Répertoire des notaires Jean Bertrand (16 juin 1824-11 juin 1827), Louis-Lucien Nolleval (12 juin1827-5 -janvier 1831).
    Informations concernant le classement et la cotation:
    Le niveau inférieur de description, quand il existe, correspond aux mentions d'actes contenues dans le répertoire. Parmi celles-ci, certaines peuvent y être décrites, de manière plus ou moins détaillée. Pour consulter l'acte proprement dit, il convient de rechercher la cote au niveau des articles (registre ou liasse) des minutes du notaire (cote de type 'MC/ET').
    - Inventaire après décès de Alexandre-Victor Meunier, rue Guénegaud, n° 20., 22 septembre 1827
      Informations concernant le classement et la cotation du document:
      Attention: la cote de répertoire (de type 'MC/RE') ne permet pas de consulter la minute de l'acte. ll convient de rechercher la cote de la minute (de type 'MC/ET') au niveau des articles (registre ou liasse) de minutes du notaire.
      L'accès aux images numérisées des pages du répertoire se fait au niveau de description supérieur (' Répertoire du notaire '), rubrique ' Consulter les archives numérisées associées'.
      Date de création de la notice: 2008
      inventaire après décès; Guénégaud (rue); Meunier, Alexandre-Victor
    - Inventaire après décès de Marie-Bernardine-Fortunée Routtan, veuve de Ignace Darnay, rue du Heldar, n° 20., 28 septembre 1827
      inventaire après décès; Helder (rue du); Routtan, Marie-Bernardine-Fortunée
    - Inventaire après décès de Philbert Courault, rue de la Corderie, n° 1., 8 janvier 1828
      inventaire après décès; Corderie (rue de la); Courault, Philbert
    - Inventaire après décès de Jean-Baptiste Gosselin, à la petite Villette., 11 janvier 1828
      inventaire après décès; La Villette (ancienne commune); Gosselin, Jean-Baptiste
    - Inventaire après décès de Joseph-Prosper-Louis-Mathieu Godet, rue du Marché Saint-Honoré, n° 34., 15 janvier 1828
      inventaire après décès; Marché-Saint-Honoré (rue du); Godet, Joseph-Prosper-Louis-Mathieu
    - Inventaire après décès de Anne-Catherine Varescon, veuve en 1ères noces de Antoine-Claude Maille, et en 2èmes noces de Jean-Amable Foucault Saint Prix, rue du Cherche Midi, n° 9, 16 janvier 1828
      inventaire après décès; Cherche-Midi (rue du); Varescon, Anne-Catherine; Foucault Saint Prix, Jean-Amable; Maille, Claude
    - Inventaire après décès de Antoine-Hugues-Charles-Marin Delafontaine de Marson, à Château-Thierry., 20 janvier 1828
      inventaire après décès; Château-Thierry (Aisne); Delafontaine, Antoine-Hugues-Charles-Marin
    - Inventaire après décès de Pierre-Marie Raymond, à Passy, Grande Rue, n° 34., 31 mars 1828
      inventaire après décès; Passy (ancienne commune); Passy (rue de); Raymond, Pierre-Marie
    - Inventaire après décès de Marie-Elisabeth Floury de Gaumont, épouse de Nicolas-Pierre Desouches, rue Saint-Pierre Pont-aux-Choux, n° 26., 11 avril 1828
      inventaire après décès; Saint-Pierre (rue); Fleury de Gaumont, Marie-Elisabeth; Desouches, Nicolas-Pierre
    - Inventaire après décès de Louis Duriez, rue Neuve de la Ferme des Mathurins, n° 12., 16 avril 1828
      inventaire après décès; Ferme-des-Mathurins (rue de la); Duriez, Louis
    - Inventaire après décès de Antoine-Marie Bruzelin, petite rue Verte, n° 4., 22 mai 1828
      inventaire après décès; Verte (petite rue); Bruzelin, Antoine-Marie
    - Inventaire après décès de Marie-Marguerite Bouillette, veuve de Jacques-Thomas Legrand., 13 juin 1828
      inventaire après décès; Bouillette, Marie-Marguerite; Legrand, Jacques-Thomas
    - Inventaire après décès de Marie-Adélaïde-Valentine Dejouy, épouse de Nicolas-Hélène-Jean Quatremere Saint-Hélène., 2 juillet 1828
      inventaire après décès; Dejouy, Marie-Adélaïde-Valentine; Quatremere Saint-Hélène, Nicolas-Hélène-Jean
    - Inventaire après décès de Jean-Baptiste Perrot., 24 septembre 1828
      inventaire après décès; Perrot, Jean-Baptiste
    - Inventaire après décès de Anne-Françoise-Louise Moutonnier, divorcée de Alexandre Renisé., 31 octobre 1828
      inventaire après décès; Moutonnier, Anne-Françoise-Louise; Renisé, Alexandre
    - Inventaire après décès de Jacques Maugis, rue Savart, n° 8., 1er décembre 1828
      inventaire après décès; Savart (passage); Maugis, Jacques
    - Inventaire après décès de Olivier-Marie Sevené, rue des Postes, n° 42., 3 janvier 1829
      inventaire après décès; Postes (rue des); Sevené, Olivier-Marie
    - Inventaire après décès de Marie-Marguerite Labillois, épouse de Nicolas-Severin, rue et l'Ecole de Médecine., 6 janvier 1829
      inventaire après décès; Ecole-de-Médecine (rue de l'); Labillois, Marie-Marguerite; Anquetil, Nicolas-Severin
    - Inventaire après décès de Elisabeth-François Hersemulle Delaroche, veuve de Jacques-François Boucher, rue Neuve Saint-Etienne, n° 11., 22 janvier 1829
      inventaire après décès; Neuve-Saint-Etienne (rue); Hersemulle Delaroche, Elisabeth-François; Boucher, Jacques-François
    - Inventaire après décès de Marie-Antoinette-Félicité de la Verde des Wallons, veuve de Joseph comte de Paravicini, rue du Dragon, n° 42., 26 janvier 1829
      inventaire après décès; Dragon (rue du); Verde des Wallons, Marie-Antoinette-Félicité; Paravicini (comte de), Joseph
    - Inventaire après décès de Henri-Constant baron Mazeau, rue Royale Saint-Honoré, n° 11., 7 février 1829
      inventaire après décès; Royale (rue); Mazeau, Henri-Constant
    - Inventaire après décès de Alexandre-Henri-Philippe Lacropte, rue de Limoges, n° 6., 27 février 1829
      inventaire après décès; Limoges (rue de); Lacropte, Alexandre-Henri-Philippe
    - Inventaire après décès de Salomon-Bernard Dalsace, rue Saint-Avoie, n° 33., 9 mars 1829
      inventaire après décès; Sainte-Avoie (rue); Dalsace, Salomon-Bernard
    - Inventaire après décès de Joséphine-Virginie Bourqueney, épouse de Pierre-Jacques-Marie de Maupas, rue de Joubert, n° 22., 13 mars 1829
      inventaire après décès; Joubert (rue); Bourqueney, Joséphine-Virginie; Maupas (de), Pierre-Jacques-Marie
    - Inventaire après décès de Marie-Catherine-Clémence Landru, épouse de Jean-Léonard Catelin, cloître Saint-Honoré, n° 16., 16 avril 1829
      inventaire après décès; Saint-Honoré (cloître); Landru, Marie-Catherine-Clémence; Catelin, Jean-Léonard
    - Inventaire après décès de Agnès-Félicité-Joseph Desmadrille, épouse d'Adrien-Françoise-Joseph Lesaffre, rue Saint-Honoré, n° 315., 27 avril 1829
      inventaire après décès; Saint-Honoré (rue); Desmadrille, Agnès-Félicité-Joseph; Lesaffre, Adrien-François-Joseph
    - Inventaire après décès de Nicolas Jordy, rue Saint-Louis au Marais, n° 58., 22 mai 1829
      inventaire après décès; Saint-Louis-au-Marais (rue); Jordy, Nicolas
    - Inventaire après décès de Amand Dedain, rue du Sentier, n° 12., 1er juillet 1829
      inventaire après décès; Sentier (rue du); Dedain, Amand
    - Inventaire après décès de Tong Brulley, rue du Marché aux Chevaux, n° 7., 10 juillet 1829
      inventaire après décès; Marché-aux-Chevaux (rue du); Brulley, Tony
    - Inventaire après décès de Marie-Geneviève Rieul Volant, domestique au service de Mr Desportes, rue Caumartin, n° 16., 17 juillet 1829
      inventaire après décès; Rieul Volant, Marie-Geneviève; employé de maison
    - Inventaire après décès de Christophe Charpentier de Champigny, rue du Faubourg Poissonnière, n° 99., 11 septembre 1829
      inventaire après décès; Faubourg-Poissonnière (rue du); Charpentier de Champigny, Christophe
    - Inventaire après décès de Marie-Rose-Célestine Patin, épouse de Jean-Claude Quinard, rue du Four Saint-Germain, n° 44., 26 octobre 1829
      inventaire après décès; Four-Saint-Germain (rue du); Patin, Marie-Rose-Célestine; Quinard, Jean-Claude
    - Inventaire après décès de Claudine Riquet, épouse de Julien Trouvé, et veuve en 1ères noces de Joseph-Roch Henry, rue Saint-Louis, n° 25, aux Batignolles., 2 novembre 1829
      inventaire après décès; Clichy (ancienne commune); Batignolles (quartier); Saint-Louis (rue); Riquet, Claudine; Trouvé, Julien; Henry, Roch
    - Inventaire après décès de François Regnaud, rue Charlot, n° 5., 1er décembre 1829
      inventaire après décès; Charlot (rue); Regnaud, François
    - Inventaire après décès de Marguerite-Suzanne Denooz, veuve en 1ères noces de François Levaillant, et veuve en 2èmes noces de Paul Chenié, rue du Petit Vaugirard, n° 5., 22 janvier 1830
      inventaire après décès; Petit-Vaugirard (rue du); Denooz, Marguerite-Suzanne; Chenié,, Paul; Levaillant, François
    - Inventaire après l'absence de Nicolas-Louis Doyen., 23 janvier 1830
      inventaire; Doyen, Nicolas-Louis
    - Inventaire après décès de Marie-Louise-Charlotte Lambert, veuve de Jean-Joseph Bernard, rue de Valois, n° 7., 25 janvier 1830
      inventaire après décès; Valois (rue de); Lambert, Marie-Louise-Charlotte; Bernard, Jean-Joseph
    - Inventaire après décès de Edouard Blanvillain Delepine, rue Neuve Saint-Roch, n° 11., 12 février 1830
      inventaire après décès; Neuve-Saint-Roch (rue); Blanvillain Delepine, Edouard
    - Inventaire après décès de François Arsant, rue du Four Saint-Honoré, n° 12., 16 mars 1830
      inventaire après décès; Four-Saint-Honoré (rue du); Arsant, François
    - Inventaire après décès de Charles-Henri-Frédéric Dumont de Sainte Croix, rue de Valois du Roule, n° 15., 16 mars 1830
      inventaire après décès; Valois-du-Roule (rue de); Dumont de Sainte Croix, Charles-Henri-Frédéric
    - Inventaire après décès de Pauline-Sébastienne Poivre, rue de Menard, n° 14., 31 mars 1830
      inventaire après décès; Ménars (rue); Poivre, Pauline-Sébastienne
    - Inventaire après décès de Jean-Marie Thouverez, rue des Bons Enfants, n° 27., 7 avril 1830
      inventaire après décès; Bons-Enfants (rue des); Thouverez, Jean-Marie
    - Inventaire après décès de Suzanne-Marguerite Voltinger, veuve de Nicolas Ameline, rue d'Orléans au Marais, n° 7., 10 avril 1830
      inventaire après décès; Orléans-au-Marais (rue d'); Vollinger, Suzanne-Marguerite; Ameline, Nicolas
    - Inventaire après décès de David Fould, rue des Petites Ecuries, n° 27., 12 avril 1830
      inventaire après décès; Petites-Ecuries (rue des); Fould, David
    - Inventaire après décès de Constance-Flore-Adrienne Mery, épouse de Antoine Marty Mamignard, rue de Rivoli, n° 34., 15 juin 1830
      inventaire après décès; Rivoli (rue de); Mery, Constance-Flore-Adrienne; Marty Mamignard, Antoine
    - Inventaire après décès de Benoit-Louis Gouly, ancien chirurgien major, décédé aux Colonies., 5 août 1830
      inventaire après décès; Gouly, Benoit-Louis; chirurgien
    - Inventaire après décès de Gilberte Valesche, veuve de Pierre-Victor Laroche, à Riom., 10 septembre 1830
      inventaire après décès; Riom (Puy-de-Dôme); Valesche, Gilberte; Laroche, Pierre-Victor
    - Inventaire après décès de Louise-Eugène Gein, épouse de Jacques Pariaut, rue du Faubourg du Roule, n° 44., 11 septembre 1830
      inventaire après décès; Faubourg-du-Roule (rue du); Gein, Louise-Eugène; Pariaut, Jacques
    - Inventaire après décès de Etienne-Nicolas-Louis Ternaux, à Auteuil., 15 septembre 1830
      inventaire après décès; Auteuil (ancienne commune); Ternaux, Etienne-Nicolas-Louis
    - Inventaire après décès de Jean-Louis-Alexis Parent, et de Marie-Jeanne-Joséphine Baratte, son épouse., 28 septembre 1830
      Acte passé par-devant un notaire substituant:
      Me Guyet.
      inventaire après décès; Parent, Jean-Louis-Alexis; Baratte, Marie-Jeanne-Joséphine
    - Inventaire après décès de Pierre Duronceray, et de Marie-Madeleine Tronsson, son épouse, rue Saint-Thomas du Louvre, n° 34., 20 octobre 1830
      inventaire après décès; Saint-Thomas-du-Louvre (rue); Duronceray, Pierre; Tronsson, Marie-Madeleine
    - Inventaire après décès de Henri Delamanche, rue Verte, n° 16., 29 novembre 1830
      inventaire après décès; Verte (rue); Delamanche, Henri
    - Inventaire après décès de Antoinette Rousseau, petite rue de Reuilly, n° 18., 2 décembre 1830
      inventaire après décès; Reuilly (petite rue de); Rousseau, Antoinette
  - Répertoire. 1830, 6 janvier - 1837, 6 mars, 6 janvier 1830 - 6 mars 1837; MC/RE/IX/20
    Répertoire des notaires Louis-Lucien Nolleval (6 janvier 1830-25 septembre 1833), Hippolyte Lejeune (26 septembre 1833-6 mars 1837).